臺灣高雄地方法院民事判決　　　　　 110年度雄簡字第2180號
原　　　告　蔡東城　
被　　　告　黃麗如　


被　　　告　陳冠萍　

上列當事人間債務不履行等事件，於民國111 年1 月26日辯論終
結，本院判決如下：
    主  文
原告之訴駁回。
訴訟費用由原告負擔。
    事  實
一、原告經合法通知無正當理由未於言詞辯論期日到場，核無民
    事訴訟法第386 條各款所列情形，爰依被告聲請，由其一造
    辯論而為判決。
二、原告起訴：原告於民國104 年11月間，因被告陳冠萍介紹至
    位於高雄市○○區○○○路00號南台灣觀光果園營業處所，
    被告陳冠萍向原告表示該果園有火龍果可以邁入後轉售賺差
    價，且不需要原告自己販賣，且火龍果汁寄送地可由原告指
    定，原告遂於104 年11月9 日匯款新臺幣（下同）6 萬元。
    然原告匯款後南台灣觀光果園職員即被告黃麗如處理。然
    被告黃麗如僅寄送價值約900 元2 箱之火龍果予原告後即未
    再任何火龍果予原告。被告陳冠萍向原告表示可以代位銷售
    全部火龍果，可認原告與被告陳冠萍間有委任關係，然被告
    陳冠萍未處理，致2 箱火龍果壞掉且，依民法第544 條之規
    定，請求被告陳冠萍賠償6 萬元。又原告已匯款6 萬元予被
    告黃麗如，然被告黃麗如尚積欠59,100元價值之火龍果未出
    貨，原告本意係購買104 年11月該季之火龍果，不能以其他
    年度火龍果代替，是原告拒絕被告黃麗如給付，而依民法第
    232 條請求被告黃麗如賠償59,100元損失。並聲明：㈠被告
    陳冠萍應給付原告60,000元，及自起訴狀繕本送達翌日起至
    清償日止，按年息5 ％計算之利息。㈡被告陳冠萍應給付原
    告59,100元，及自起訴狀繕本送達翌日起至清償日止，按年
    息5 ％計算之利息。
三、被告黃麗如則以：原告是跟農場簽約，我是農場負責人，原
    告給我的錢是契作的費用，不是收入，原告也可以把這張單
    轉換給別人，這張單到期之後就會終止失效，因為成本每年
    都不同，不可能無限期提領等語置辯。被告陳冠萍則以：契
    約很明顯就是被告黃麗如要提供水果給原告，是原告不提領
    ，並不是被告黃麗如不提供，原告跟我之間沒有任何契約關
    係，當時是原告主動跟我說要跟南臺灣果園簽約，我也沒有
    代他簽名，原告就匯款到南臺灣果園的帳戶等語置辯。並均
    聲明：原告之訴駁回。
四、本院判斷如下：
  ㈠原告向被告陳冠萍請求賠償部分：
  ⒈按當事人主張有利於己之事實者，就其事實有舉證之責任，
    民事訴訟法第277 條前段定有明文。主張法律關係存在之當
    事人，須就該法律關係發生所須具備之特別要件，負舉證之
    責任。而此特別要件之具備，苟能證明間接事實並據此推認
    要件事實雖無不可，並不以直接證明者為限，惟此經證明之
    間接事實與要件事實間，須依經驗法則足以推認其因果關係
    存在者，始克當之。倘負舉證責任之一方所證明之間接事實
    ，尚不足以推認要件事實，縱不負舉證責任之一方就其主張
    之事實不能證明或陳述不明、或其舉證猶有疵累，仍難認負
    舉證責任之一方已盡其舉證責任，自不得為其有利之認定。
    次按受任人因處理委任事務有過失所生之損害，對於委任人
    應負損害賠償責任，民法第544 條明定。另受任人處理委任
    事務，應依委任人之指示，並與處理自己事務為同一之注意
    。其受有報酬者，應以善良管理人之注意為之，同法第535 
    條定有明文。
  ⒉原告主張其與被告陳冠萍間有委任關係，被告陳冠萍有允諾
    其代為銷售火龍果乙節，為被告陳冠萍所否認，則依上開說
    明，自應由原告就此有利部分，提出證據。雖依原告所提出
    其與被告陳冠萍line通話內容（見本院卷第23-29 頁），然
    依上開通話內容，時間為109 年6 月至7 月，且被告陳冠萍
    係原告詢問：火龍果到底有沒有在賣？被告陳冠萍回覆：這
    ‧‧我沒時間‧‧‧賣內等語（見本卷第29頁）。關之上開
    對話內容，被告陳冠萍並未承認104 年11月當時有允諾要幫
    原告銷售火龍果，且被告陳冠萍稱：沒時間賣等語，亦無法
    確認被告陳冠萍係表示其沒有時間幫原告銷售之意思，是此
    ，要難以上開通話內容作為有利原告之認定。再者，依被告
    黃麗如提出契種申購單、契作憑證（見本院卷第125-129 頁
    ），兩造均不否認上開申購單等為原告所簽訂（見本院卷第
    150 頁）。觀之上開書證內容，申請人為原告向南台灣觀光
    果園申購14株（約168 盒）火龍果權利，其上並未約定原告
    陳冠萍有代原告銷售火龍果之義務等語，且原告並未提出被
    告陳冠萍為南台灣觀光果園業務之證據。則依原告提出之證
    據，尚難證明原告與被告陳冠萍間有委任銷售火龍果之關係
    存在。是此，原告依委任關係請求被告陳冠萍負債務不履行
    損害賠償責任，應屬無據。
  ㈡原告向被告黃麗如請求賠償部分：
  ⒈按給付有確定期限者，債務人自期限屆滿時起，負遲延責任
    。給付無確定期限者，債務人於債權人得請求給付時，經其
    催告而未為給付，自受催告時起，負遲延責任，民法第229
    條第1 項、第2 項定有明文。又遲延後之給付，於債權人無
    利益者，債權人得拒絕其給付，並得請求賠償因不履行而生
    之損害，民法第232 條亦有明定。
  ⒉原告主張其本意係購買104 年11月該季之火龍果，不能以其
    他年度火龍果代替，故其有權利拒絕被告黃麗如其他年度之
    給付云云。惟觀之原告簽署之上述契種申購單、契作憑證之
    內容，申購單促銷優惠其上有記載：每株契種年期3 年，每
    年保證產量10斤以上，促銷期間贈送2 年‧‧‧；憑證內容
    記載：第一年保證收成10斤、第二年保證收成10斤、第三年
    保證收成10斤、備註欄第四年保證收成15斤、第五年保證收
    成15斤等語；契作日期：104 年11月9 日至109 年11月8 日
    ；本憑證至契作到期後立即失效，並終止契作人與果園一切
    權利義務等語。是依上開文書之內容，原告當時所簽訂之契
    作契約，係約定5 年期間之契作時間，是原告主張被告黃麗
    如即南台灣觀光果園只能交付104 年生產之火龍果云云，顯
    非實情。況原告並未提出其於104 年至109 年間，有要求被
    告黃麗如出貨遭被告黃麗如拒絕之證據。又原告亦未提出上
    開契作契約有撤銷或終止之情，是此，依上開契作憑證之內
    容，原告與被告黃麗如即南台灣觀光果園間之契作關係，已
    於109 年11月8 日屆滿而失效，則原告主張被告黃麗如未能
    如期提供符合品質火龍果，即係不完全給付之債務不履行，
    依民法第232 條給付遲延規定，請求被告黃麗如負遲延給付
    債務不履行之損害賠償責任云云，即非有據，不應准許。
五、綜上所述，原告依據債務不履行之法律關係請求被告賠償，
    均無理由，應予駁回。
六、本件事證已臻明確，兩造其餘攻擊防禦方法，於判決結果不
    生影響，不再一一論述，併此敘明。
七、訴訟費用負擔之依據：民事訴訟法第78條。
中    華    民    國   111    年    2     月    25    日
                  高雄簡易庭    法  官  張茹棻
以上正本係照原本作成。
如不服本判決，應於送達後20日內，向本院提出上訴狀並表明上
訴理由，如於本判決宣示後送達前提起上訴者，應於判決送達後
20日內補提上訴理由書（須附繕本）。
中    華    民    國   111    年    2     月    25    日
                                書記官  黃振祐